臺灣高等法院刑事裁定
109年度聲字第5079號
聲  請  人  臺灣高等檢察署檢察官
受  刑  人  陳邦彥




上列聲請人因受刑人數罪併罰有二裁判以上，聲請定其應執行之
刑（聲請案號：臺灣高等檢察署109年度執聲字第2610號），本
院裁定如下：
    主  文
陳邦彥犯如附表所示各罪所處之刑，應執行有期徒刑柒年貳月。
    理  由
一、聲請意旨略以：受刑人陳邦彥因違反毒品危害防制條例等數
    罪，先後經判決確定如附表，應依刑法第53條、第51條第5
    款規定，定其應執行之刑；爰依刑事訴訟法第477條第1項聲
    請裁定等語。
二、按裁判確定前犯數罪者，併合處罰之，而數罪併罰有二以上
    裁判者，應定其應執行之刑，其宣告多數有期徒刑者，於各
    刑中之最長期以上，各刑合併之刑期以下，定其刑期，但不
    得逾30年，刑法第50條、第51條第5款、第53條分別定有明
    文。再按刑事訴訟法第370條第2項、第3項，已針對第二審
    上訴案件之定應執行之刑，明定有不利益變更禁止原則之適
    用，於分屬不同案件之數罪併罰有應更定執行刑者，本於同
    為定刑裁定應為相同處理之原則，法院於裁定定應執行之刑
    時，自仍應有不利益變更禁止原則法理之考量，亦即另定之
    執行刑，其裁量所定之刑期，不得較重於前定之執行刑加計
    後裁判宣告之刑之總和，否則即與法律秩序理念及法律目的
    之內部界限有違（最高法院103年度第14次刑事庭決議及最
    高法院93年度台非字第192號判決意旨參照）。
三、經查：
  ㈠受刑人陳邦彥因違反毒品危害防制條例等案件，先後經法院
    判決判處如附表所示之刑，且咸經確定在案（均詳如附表所
    示），而本院為附表所示案件犯罪事實最後判決之法院，有
    本院被告前案紀錄表及各該刑事裁判附卷可稽。又其中受刑
    人所犯如附表編號1至2、5所示之案件，為得易科罰金之罪
    ；如附表編號6（得易服社會勞動）、3至4之案件則為不得
    易科罰金之罪，屬刑法第50條1項但書第1款之情形。茲檢察
    官依受刑人請求聲請定其應執行之刑，此有受刑人民國109
    年12月15日定刑聲請切結書乙份存卷足參（見本院卷第11頁
    ），本院審核認聲請為正當，應定其應執行之刑。
  ㈡爰審酌受刑人所犯如附表編號1至2所示之罪均屬自戕身體健
    康之施用第二級毒品罪，所侵害法益種類、犯罪態樣、手段
    均相同；附表編3所示未經許可寄藏改造手槍及子彈罪，其
    漠視法令之禁制致惡化治安，嚴重損及公益；附表編號4所
    示者則是惡性較重之販賣第二級毒品罪，及附表編號6所示
    之罪均屬明知為禁藥而轉讓他人足以戕害他人身心健康，助
    長施用毒品之行為更形猖獗，影響所及甚且危害社會、國家
    之健全發展，其所侵害法益種類、犯罪態樣、手段類似或相
    同，犯罪時間相近；附表編號5所示犯妨害自由罪係漠視法
    秩序而侵害他人之行動自由，參以附表所示各罪對社會所造
    成危害輕重有別，並斟酌本件對全體犯罪應予之整體非難評
    價程度，暨前述各罪定應執行刑之外部界限（各宣告刑中刑
    期最長之有期徒刑4年2月以上，各刑合併計算之刑期9年5月
    ），及不利益變更禁止原則（其中附表編號1至2所示之罪曾
    經定應執行有期徒刑11月，附表編號3至4所示之罪曾經定應
    執行有期徒刑5年10月，附表編號6所示之罪曾經定應執行有
    期徒刑5月，加計附表編號5所示之罪為有期徒刑5月，以上
    合計刑期為有期徒刑7年7月）等應遵守之內部界限，定其應
    執行之刑如主文所示。
  ㈢末按定應執行之刑，不能因犯罪之一部分所科之刑業經執行
    完畢，而認檢察官之聲請為不合法，予以駁回；至已執行部
    分應如何處理，係檢察官指揮執行問題，與定應執行刑之裁
    定無涉，最高法院著有94年度台抗字第47號裁定、93年度台
    抗字第621號裁定可資參照。本件受刑人所犯如附表編號1至
    2所示之罪所處之刑，固已於105年3月14日易科罰金執行完
    畢，此有本院被告前案紀錄表乙份存卷可考（見本院卷第13
　　4頁）。然該已執行部分應如何折抵合併所應執行之刑期，
　　屬檢察官指揮執行事宜，與定應執行刑之裁定無涉，附此敘
    明。
四、依刑事訴訟法第477條第1項，刑法第50條第1項第1款、第2
    項、第51條第5款、第53條裁定如主文。
中　　華　　民　　國　　110 　年　　1 　　月　　6 　　日
                  刑事第十一庭  審判長法  官  周煙平
                                      法  官  吳炳桂
                                      法  官  陳俞伶
以上正本證明與原本無異。
如不服本裁定，應於收受送達後五日內向本院提出抗告狀。
                                      書記官  朱家麒
中　　華　　民　　國　　110 　年　　1 　　月　　6 　　日
附表：
編        號            1          2          3 罪        名  施用第二級毒品罪 施用第二級毒品罪 未經許可寄藏改造手槍罪 宣   告   刑  有期徒刑6月 有期徒刑6月 有期徒刑3年4月 犯 罪 日 期  102年11月29日4時許 102年7月12日22時許 100年某日至102年11月29日 偵查（自訴）機關年度案號  臺灣新北地方檢察署103年度毒偵字第805號 臺灣新北地方檢察署103年度徹緩毒偵字第194號 臺灣新北地方檢察署102 年度偵字第31059號、103年度偵字第2673、24788號 最後事實審 法    院 臺灣新北地方法院 臺灣新北地方法院 臺灣高等法院  案    號 103年度審易字第1558號 103年度審簡字第1136號 105年度上訴字第1254號  判決日期 103年6月6日 103年10月31日 106年5月10日 確定判決 法    院 臺灣新北地方法院 臺灣新北地方法院 最高法院  案    號 103年度審易字第1558號 103年度審簡字第1136號 107年度台上字第1591號  確定日期 103年7月2日 103年12月1日 108年3月7日 可否易科罰金          是         是         否 備        註  臺灣新北地方檢察署103年度執字第12076號(已執畢) 臺灣新北地方檢察署103年度執字第21081號 (已執畢) 臺灣新北地方檢察署108年度執字第5049號（編號3至4部分，原判決定應執行有期徒刑5年10月）   編號1至2所示各罪所處之刑，經臺灣新北地方法院以104年度聲字第4136號裁定定應執行有期徒刑11月   

編        號  4 5 6   (聲請書附表編號3) (聲請書附表編號4) (聲請書附表編號5) 罪        名  販賣第二級毒品罪 非法剝奪行動自由罪 明知為禁藥而轉讓罪 宣   告   刑  有期徒刑4年2月 有期徒刑5月 有期徒刑3月(2罪) 犯 罪 日 期  102年10月2日15時38分許 102年7月22日19至20時許  102年9月16日某時、102年10月23日16時50分許 偵查（自訴）機關年度案號  臺灣新北地方檢察署102年度偵字第31059號、103年度偵字第2673、24788號   最後事實審 法    院 臺灣高等法院    案    號 105年度上訴字第1254號    判決日期 106年5月10日   確定判決 法    院 最高法院    案    號 107年度台上字第1591號    確定日期 108年3月7日   可否易科罰金         否         是 否(聲請書誤載為是，應予更正) 備        註   臺灣新北地方檢察署108年度執字第5049號（編號3至4部分，原判決定應執行有期徒刑5年10月） 臺灣新北地方檢察署108年度執字第5050號 臺灣新北地方檢察署109年度執字第7331號（以上各罪所處之刑已定應執行有期徒刑5月）